臺灣橋頭地方法院民事判決
111年度橋小字第437號
原      告  第一國際資融股份有限公司


法定代理人  陳毅築  
訴訟代理人  邱漢欽  
            吳峰任  
被      告  李瑋甯  



上列當事人間請求給付分期買賣價金事件，經臺灣臺北地方法院
移送前來(111年度北小字第78號)，本院於民國111年7月8日言詞
辯論終結，判決如下：
    主  文
被告應給付原告新臺幣陸萬伍仟柒佰壹拾柒元，及如附表所示之
利息。
原告其餘之訴駁回。
訴訟費用新臺幣壹仟元由被告負擔。
本判決關於原告勝訴部分得假執行。但被告如以新臺幣陸萬伍仟
柒佰壹拾柒元為原告預供擔保，免為假執行。 
    事實及理由
一、被告經合法通知，未於言詞辯論期日到場，核無民事訴訟法
    第386 條各款所列情形，爰依原告之聲請，由其一造辯論而
    為判決。
二、原告主張：被告前於民國109年3月10日向訴外人睦風國際有
    限公司(下稱睦風公司)訂購會員資格，分期總價新臺幣( 下
    同) 112,656元，並簽立購物分期付申請暨約定書，同意睦
    風公司將上開價金債權讓與原告，被告應自109 年4月19日
    起至111 年3 月19日止，共分24期，以每月為1 期，每期應
    繳納4,694 元，若未按期繳納，即視為全部到期，並應支付
    按週年利率15% 計算之利息，暨延滯第一個月當月計付違約
    金500元、延滯第二個月當月計付違約金600元、延滯第三個
    月當月計付違約金700元(最高以連續收取三期為限)。詎被
    告未如期繳款，迄今尚積欠本金65,716元及相關利息未清償
    ，屢經原告催繳，均不獲置理。為此依分期付款買賣契約、
    債權讓與之法律關係提起本件訴訟。聲明：被告應給付原告
    65,716元，及自110 年2月20日起至清償日止，按週年利率1
    5%計算之利息，暨延滯第一個月當月計付違約金500元、延
    滯第二個月當月計付違約金600元、延滯第三個月當月計付
    違約金700元，最高以連續收取三期為限。
三、被告經合法通知，未於言詞辯論期日到場，亦未提出書狀作
    何聲明或陳述。
四、得心證之理由：
（一）原告主張之上開事實，業據提出與所述相符之購物分期付
      款申請暨約定書、購物分期付款約定書、還款明細等件為
      證，本院依上開調查證據之結果，認原告主張為真實。
（二）本件購物分期付款約定書約定事項第8條第1款固約定：申
      請人如有違反本約定書任一條款者，債權受讓人第一國際
      資融(股)公司無須事先通知或催告，得隨時縮短申請人延
      後付款期限或視為全部到期，申請人應即繳清所有款項等
      語。惟按分期付價之買賣，如約定買受人有遲延時，出賣
      人得即請求支付全部價金者，除買受人遲付之價額已達全
      部價金5分之1外，出賣人仍不得請求支付全部價金，民法
      第389條定有明文。是民法第389條既有保障分期付價買賣
      之買受人權益之目的，則前揭約定事項第8條約定顯已牴
      觸民法第389條之強制規定，自仍需於被告遲付之價額已
      達全部價金5分之1，始得請求被告支付全部價金。而被告
      自110年2月19日起至110年6月19日止，遲付之金額始達23
      ,470元(計算式：4,694元×5期＝23,470元)，而達總價款5
      分之1(112,656元×1/5＝22,531元，小數點後四捨五入)。
      故原告依分期付款買賣契約及債權讓與之法律關係，請求
      被告給付積欠之全部買賣價款65,716元，即屬有據。再依
      購物分期付款約定書約定事項第6條約定：申請人應按本
      約定所訂之日期及金額按期繳款，如有未按期繳款者，債
      權受讓人除得依本契約行使權利外，並得向申請人加計收
      取逾期延遲金(即延遲利息及違約金)，係自該應繳日起至
      清償日止，按應繳而未繳之期復總額計收延遲利息及違約
      金，此延遲利息之計算以年利率15%計收等語，是被告於1
      10 年6月19日前所積欠之款項並未達總價款1/ 5，則原告
      自110 年2 月20日起至110 年6月19日止，原僅得依各期
      到期日請求被告支付各該期之應繳分期價款，於遲延時，
      自僅能請求於支付期限屆滿時起，依各期應付未付分期款
      項計算之遲延利息。故原告依上開約定事項第6條約定，
      請求被告給付如附表所示之利息，洵屬有據。
（三）另約定之違約金過高者，法院得減至相當之數額，民法第
      252條定有明文。復約定之違約金苟有過高情事，法院即
      得依規定核減至相當之數額，並無應待至債權人請求給付
      後始得核減之限制。此項核減，法院得以職權為之，亦得
      由債務人訴請法院核減。查原告請求被告給付延滯第一個
      月當月計付違約金500元、延滯第二個月當月計付違約金6
      00元、延滯第三個月當月計付違約金700元，固據提出購
      物分期付款約定書為憑。惟國內貨幣市場之利率已大幅調
      降，且原告就被告積欠分期款項部分已向被告收取高達週
      年利率百分之15計算之利息，若被告須再行給付如約款所
      示之違約金，則合併上述利息計算，債務人因違約所負擔
      之賠償責任過高，是本院認原告所得請求之違約金應核減
      至1元，始為衡平。
五、綜上所述，原告依分期付款買賣契約及債權讓與之法律關係
    ，請求被告給付65,717元(計算式：本金65,716元+違約金1
    元=65,717元)，及如附表所示之利息，為有理由，應予准許
    。逾此範圍之請求，均無理由，應予駁回。
六、本件原告勝訴部分係就民事訴訟法第436 條之8 適用小額訴
    訟程式所為被告敗訴之判決，依同法第436 條之20規定，應
    依職權宣告假執行。並依職權宣告被告預供相當之擔保後，
    免為假執行。
七、訴訟費用負擔之依據：民事訴訟法第79條。 　
中　　華　　民　　國　　111 　年　　7 　　月　　22　　日
    　　　　　　　橋頭簡易庭　法　　　官  薛博仁
以上正本係照原本作成。
民事訴訟法第436條之24第2項：對於本判決之上訴，非以違背法
令為理由，不得為之。
如對本判決上訴，須於判決送達後20日內向本院提出上訴狀，並
判決有違背法令之具體事實之上訴理由（須按他造當事人之人數
須表明原判決所違背之法令及其具體內容與依訴訟資料可認為原
附繕本）。 
    　　　　　　　　　　　　  書　記　官  林國龍
中　　華　　民　　國　　111 　年　　7 　　月　　22　　日
附表：
期數 應付款項 (新臺幣) 計息期間 (民國) 年息 11 4,694元 自110年2月20日起至清償日止 15% 12 4,694元 自110年3月20日起至清償日止 15% 13 4,694元 自110年4月20日起至清償日止 15% 14 4,694元 自110年5月20日起至清償日止 15% 15至 24 46,940元 自110年6月20日起至清償日止 15% 合計 65,716元